# 股份支付行权时的所得税处理

提问人：李李 Q 时间：2021-04-01 14:33:05
尊敬的陈老师，您好
上市公司股份支付实际行权的时候，假如股价超过行权价格很多，远超过当时计入费用的金额，多抵扣的所得税计入当期损益，还是计入资本公积？其背后的基本原理是什么？

回答人：chenyiwei
这部分多抵扣的所得税是调整资本公积的。但正常情况下应当不是在实际抵扣的年度一次性计入的，有部分资本公积影响金额可能在等待期内就要计入了。
可以参考《计学撮要 2013 》中的专题“我国居民企业实行股权激励计划有关企业所得税的会计处理问题”。